臺灣板橋地方法院交通事件裁定　　　　 96年度交聲字第438號
原處分機關　交通部公路總局臺北區監理所
異　議　人
即受處分人　乙○○
上列異議人因違反道路交通管理處罰條例案件，對於交通部公路
總局臺北區監理所民國96年3 月22日北監自裁字裁40—00000000
0 號所為之裁決處分（原舉發案號：交通部公路總局臺北區監理
所96年2 月6 日北監字第400040833 號），聲明異議，本院裁定
如下：
    主  文
異議駁回。
    理  由
一、原處分意旨略以：異議人即受處分人乙○○於民國95年12月
    31日下午6 時50分許，駕駛車號0821—EV號自用小客車，行
    經臺北市市○○道時，因領有機器腳踏車駕駛小型車之行為
    ，經交通部公路總局臺北區監理所掣單舉發，原處分機關乃
    依道路交通管理處罰條例第21條第1 項第2 款之規定，裁處
    罰鍰新臺幣（下同）6,000 元。
二、異議意旨略以：異議人係因未繳納93年3 月31日交通部公路
    總局臺北區監理所北監自裁字裁40—1A0000000 號裁決書所
    裁處之罰鍰而遭吊銷駕駛執照，惟異議人並未收到前開裁決
    書，且經向交通部公路總局臺北區監理所查詢結果，上開裁
    決書乃係由異議人之阿姨甲○○代為收受，但甲○○並未與
    異議人設籍於同一處，為此聲明異議，請求撤銷原處分云云
    。
三、按汽車駕駛人，領有機器腳踏車駕駛執照，駕駛小型車者，
    處新臺幣6,000 元以上12,000元以下罰鍰，並當場禁止其駕
    駛，道路交通管理處罰條例第21條第1 項第2 款定有明文。
    又按「送達，於應受送達人之住居所、事務所或營業所為之
    。但在行政機關辦公處所或他處會晤應受送達人時，得於會
    晤處所為之。」、「於應送達處所不獲會晤應受送達人時，
    得將文書付與有辨別事理能力之同居人、受僱人或應送達處
    所之接收郵件人員。」、「送達，不能依前二條規定為之者
    ，得將文書寄存送達地之地方自治或警察機關，並作送達通
    知書兩份，一份黏貼於應受送達人住居所、事務所、營業所
    或其就業處所門首，另一份交由鄰居轉交或置於該送達處所
    信箱或其他適當位置，以為送達。」、「前項情形，由郵政
    機關為送達者，得將文書寄存於送達地之郵政機關。」，行
    政程序法第72條第1 項、第73條第1 項、第74條第1 項、第
    2 項分別規定明確可循。
四、經查：
  (一)異議人乙○○於95年12月31日下午6 時50分許，確有駕駛車
    號0821—EV號自用小客車行經臺北市市○○道一節，為異議
    人所不爭執，自堪認定。
  (二)又異議人於92年1 月7 日下午5 時20分許，駕駛車號AY—62
    05號自用小客車，因在道路收費停車處所停車未依規定繳費
    之違規行為，經交通部公路總局臺北區監理所裁處罰鍰新臺
    幣1,200 元確定，異議人因未依裁決內容繳納罰緩，而遭易
    處吊扣駕駛執照2 個月，復因未依限繳送駕駛執照，遭逕行
    註銷駕駛執照等情，有交通部公路總局臺北區監理所93年3
    月31日北監自裁字裁40—1A0000000 號裁決書1 份在卷可參
    ，異議人亦不爭執其確未繳納該罰鍰，亦未繳送駕駛執照一
    節，自堪認定。而上開裁決書係以郵寄之方式向異議人之住
    所即臺北縣新莊市○○街108 巷24號寄發，因未獲會晤異議
    人本人，而於93年4 月6 日將該文書付與可受領文書之同居
    人即證人甲○○一節，亦有掛號郵件收件回執1 紙在卷可參
    ，異議人雖以前開情詞置辯，惟證人甲○○到庭具結證稱：
    這張是我簽收的，因為當時我大姐即異議人之母住院準備開
    刀，我就去幫她看家，有好幾個月，但還不到半年，白天去
    幫她看家，晚上就回福樂街108 巷17號3 樓我爸爸那邊或臺
    北市○○○路的戶籍地，我收了這張之後，就把它放在客廳
    的抽屜，沒有告訴異議人等語（見本院96年4 月25日訊問筆
    錄），可知證人甲○○當時雖未設籍於臺北縣新莊市○○街
    108 巷24號，惟在其代異議人收受前開裁定書之該段期間，
    其有長達數月之時間，均係於白晝至該處為異議人之母看家
    ，直至晚間始離去該地，前往其父親之住處或其位於臺北市
    ○○○路之住處，是以證人甲○○當時均係於每日白晝前往
    異議人之住處為異議人一家人看守該處，縱證人甲○○當時
    並未設籍於該處，其自已屬行政程序法第73條第1 項所稱之
    同居人無疑。因之，上開裁定書以郵寄之方式向異議人住所
    寄發後，既因未獲會晤異議人本人，而於93年4 月6 日將該
    文書付與有辨別事理能力之同居人即證人甲○○，則上開裁
    決書自已於93年4 月6 日發生送達之效力；至於該收受裁決
    書郵件之人是否確實將裁決書轉交應受送達人，對已生之合
    法送達效力均不生影響。是異議人所辯，尚無可採，異議人
    所考領之普通小型車駕駛執照確已經合法吊銷，異議人於本
    件舉發當時，僅有合法之機器腳踏車駕駛執照一情，已堪認
    定。
五、從而，本件異議人前開違規事證已足堪認定。則原處分機關
    依據前揭道路交通管理處罰條例第21條第1 項第2 款之規定
    ，裁處異議人罰鍰新臺幣6000元，核無違誤。本件異議人之
    異議為無理由，應予駁回。
據上論斷，應依道路交通案件處理辦法第19條，裁定如主文。
中　　華　　民　　國　　96　　年　　4 　　月　　27　　日
                      交通法庭法  官    曾淑娟
如不服本裁定，應於裁定送達後5日內，向本院提出抗告狀（應
附繕本），抗告於臺灣高等法院。
                              書記官    林伯文
中　　華　　民　　國　　96　　年　　4 　　月　　27　　日
